es: Características del equipo de exterior: Toldo regulable; Dimensiones regulables; Bolsa de transporte; Fácil de montar; Plegable; Bloqueo; Portátil; Cubierta extraíble; Inoxidable; Protección UV; Resistente a la intemperie; Otros
el: Χαρακτηριστικά εξοπλισμού υπαίθριων δραστηριοτήτων: Ρυθμιζόμενος θόλος; Ρυθμιζόμενες διαστάσεις; Τσάντα μεταφοράς; Εύκολο στη συναρμολόγηση; Αναδιπλούμενο; Με κλείδωμα; Φορητό; Αφαιρούμενο κάλυμμα; Ανθεκτικό στη σκουριά; Προστασία από την υπεριώδη ακτινοβολία; Ανθεκτικό στις καιρικές συνθήκες; Άλλο
en: Outdoor equipment features: Adjustable canopy; Adjustable dimensions; Carry bag; Easy to assemble; Foldable; Lockable; Portable; Removable cover; Rustproof; UV protection; Weather resistant; Other
tr: Dış mekan ekipman özellikleri: Ayarlanabilir gölgelik; Ayarlanabilir boyutlar; Eşya çantası; Montajı kolay; Katlanabilir; Kilitlenebilir; Taşınabilir; Çıkarılabilir kılıf; Paslanmaz; UV koruması; Hava koşullarına dayanıklı; Diğer
fr: Caractéristiques de l’équipement extérieur: Auvent réglable; Dimensions réglables; Sac; Facile à assembler; Pliable; Verrouillable; Portable; Housse amovible; Inoxydable; Protection contre les UV; Résistant aux intempéries; Autre
lt-LT: Lauko įrangos ypatybės: Reguliuojama lova su baldakimu; Reguliuojami matmenys; Nešiojamas krepšys; Lengvai surenkama; Sulankstomas; Rakinama; Nešiojama; Nuimami apmušalai; Nerūdijanti; UV apsauga; Atspari oro sąlygoms; Kita
nb: Friluftsutstyrsfunksjoner: Regulerbare canopy; Justerbare mål; Bærepose; Enkel å montere; Sammenleggbar; Låsbar; Bærbar; Avtakbart deksel; Rustfri; UV-beskyttelse; Værbestandig; Annet
hu: Kültéri berendezés jellemzői: Állítható vászontető; Állítható méretek; Hordtáska; Könnyen összeszerelhető; Összecsukható; Zárható; Hordozható; Levehető huzat; Rozsdamentes; UV-védelem; Időjárásálló; Egyéb
zh-TW: 戶外設備特點: 戶外棚架可調; 可調尺寸; 手提包; 易於組裝; 可折疊; 可上鎖; 可攜式; 可拆式蓋子; 防鏽; 紫外線防護; 耐候; 其他
de: Eigenschaften der Outdoor-Ausrüstung: Verstellbares Verdeck; Einstellbare Abmessungen; Tragetasche; Leicht zusammenzubauen; Klappbar; Abschließbar; Tragbar; Abnehmbarer Bezug; Rostfrei; UV-Schutz; Wetterresistent; Sonstiges
da: Funktioner for udendørs udstyr: Justerbar canopy; Justerbare dimensioner; Bæretaske; Nem at samle; Sammenfoldelig; Låsbar; Transportabel; Aftageligt cover; Rustfast; UV-beskyttelse; Vejrbestandig; Andet
th: คุณลักษณะอุปกรณ์กลางแจ้ง: หลังคาปรับได้; ปรับขนาดได้; กระเป๋าถือ; ประกอบง่าย; แบบพับได้; ล็อคได้; แบบพกพา; ผ้าคลุมถอดได้; กันสนิม; ป้องกันรังสียูวี; ทนต่อสภาพอากาศ; อื่นๆ
sv: Detaljer för utomhusutrustning: Justerbar baldakin; Justerbara mått; Bärväska; Lätt att montera; Vikbar; Låsbar; Bärbar; Avtagbart lock; Rostfri; UV-skydd; Vattentålig; Övrigt
cs: Vlastnosti venkovního vybavení: Nastavitelná stříška; Nastavitelné rozměry; Přepravní taška; Snadné sestavení; Skládací; Uzamykatelné; Přenosné; Odnímatelný kryt; Nerezavějící; Ochrana proti UV záření; Odolnost vůči počasí; Jiné
it: Funzionalità dell'attrezzatura per esterni: Tettuccio regolabile; Dimensioni regolabili; Borsa da trasporto; Facile da montare; Pieghevole; Bloccabile; Portatile; Copertura rimovibile; Inossidabile; Protezione UV; Resistente agli agenti atmosferici; Altro
ru: Характеристики оборудования для внешней установки: Регулируемый навес; Регулируемые размеры; Сумка для переноски; Простая сборка; Складной; С блокировкой; Портативный; Съемный чехол; Нержавеющий; Защита от УФ-излучения; Погодостойкий; Другое
pt-PT: Características de equipamento de exterior: Cobertura ajustável; Dimensões ajustáveis; Bolsa para transporte; Fácil de montar; Dobrável; Com fechadura; Portáteis; Capa removível; À prova de ferrugem; Proteção UV; Resistente ao tempo; Outro
hr-HR: Značajke opreme za boravak na otvorenom: Podesivo zatvaranje; Podesive dimenzije; Torba za nošenje; Jednostavno sklapanje; Sklopivo; Može se zaključati; Prijenosno; Uklonjiva navlaka; Otporno na hrđu; Zaštita od UV zračenja; Otporno na vremenske uvjete; Ostalo
sk-SK: Vlastnosti turistického vybavenia: Nastaviteľná strieška; Nastaviteľné rozmery; Športová taška; Jednoduchá montáž; Sklopný; Uzamykateľný; Prenosný; Odnímateľný poťah; Nehrdzavejúci; UV ochrana; Odolný voči počasiu; Iné
pt-BR: Recursos de equipamentos externos: Dossel ajustável; Dimensões ajustáveis; Bolsa de transporte; Fácil de montar; Dobrável; Com chave; Portátil; Capa removível; À prova de ferrugem; Proteção UV; Resistente ao clima; Outro
zh-CN: 户外装备特点: 可调节天篷; 可调节尺寸; 手提包; 易于组装; 折叠式; 可上锁; 便携式; 可拆卸套; 防锈; 防紫外线; 耐气候; 其他
vi: Tính năng thiết bị ngoài trời: Canopy có thể điều chỉnh; Kích thước có thể điều chỉnh; Túi đựng; Dễ lắp ráp; Có thể gập lại; Có thể khóa; Xách tay; Tháo được vỏ; Chống gỉ sét; Chống tia cực tím; Chịu được thời tiết; Khác
nl: Kenmerken buitenuitrusting: Verstelbare luifel; Verstelbare afmetingen; Draagtas; Eenvoudig te monteren; Inklapbaar; Vergrendelbaar; Draagbaar; Afneembare hoes; Roestvrij; UV-bescherming; Weersbestendig; Andere
ro-RO: Caracteristici echipament de exterior: Baldachin reglabil; Dimensiuni reglabile; Geantă de transport; Ușor de asamblat; Pliabilă; Blocabil; Portabil; Husă detașabilă; Inoxidabil; Protecție UV; Rezistență la intemperii; Altele
fi: Ulkovarusteiden ominaisuudet: Säädettävä katos; Säädettävät mitat; Kantolaukku; Helppo koota; Taitettava; Lukittava; Siirrettävät; Irrotettava päällinen; Ruostumaton; UV-suojaus; Säänkestävä; Muu
sl-SI: Značilnosti zunanje opreme: Prilagodljiv nadstrešek; Prilagodljive dimenzije; Torba za prenašanje; Enostavno za sestavljanje; Zložljivo; Možnost zaklepanja; Prenosno; Odstranljiva prevleka; Odporen na rjo; UV-zaščita; Odporno na vremenske vplive; Drugo
ja: 屋外機器の特徴: 調節可能なキャノピー; 調整可能な寸法; キャリーバッグ; 組み立て簡単; 折りたたみ式; 施錠可能; ポータブル; 取り外し可能カバー; 防錆加工; UVカット; 耐候性; その他
pl: Charakterystyka sprzętu ogrodowego: Regulowany daszek; Regulowane wymiary; Torba transportowa; Łatwa do montażu; Składane; Możliwy do zablokowania; Przenośny; Zdejmowany pokrowiec; Zabezpieczający przed rdzą; Ochrona przed promieniowaniem UV; Odporny na warunki atmosferyczne; Inne
bg-BG: Характеристики на оборудване на открито: Регулируем сенник; Регулируеми размери; Чанта за носене; Лесно сглобяване; Сгъваемо; Заключващо се; Преносимо; Свалящ се калъф; Устойчиво на ръжда; UV защита; Устойчиво на атмосферни влияния; Други
ko: 아웃도어 장비 기능: 조절식 캐노피; 가변 치수; 캐리 백; 조립이 용이함; 접이식; 잠금 가능; 이동식; 탈착형 커버; 녹슬지 않는; UV 차단; 내후성; 기타